---
title: ANOVA + TurkeyHSD 分析及作图
author: gaoch
date: '2019-09-24'
slug: anova-turkeyhsd-plotting
categories:
  - R
  - ggplot2
tags:
  - ggplot2
  - statistics
  - anova
---

先载入一个示例数据。该数据是研究摄入 VC 对小鼠牙齿生长作用的实验结果。VC 给药分成两种方式：VC-给予VC药片；OJ-给予相当量的橙汁。给药的量都包括0.5,1,2等三个梯度。

从散点图上看，不同给药量之间应该有显著差异。

```{r}
data("ToothGrowth")
head(ToothGrowth)
dim(ToothGrowth)
library(ggplot2)
ggplot(ToothGrowth,aes(factor(dose),len)) + 
  geom_boxplot(outlier.shape = NULL) + 
  geom_jitter() +
  facet_wrap(~supp)
```


单因素方差分析使用 aov() 函数，随后，进一步使用 HSD.test 获取组间差异。 Tukey’s ‘Honest Significant Difference’ method 通常使用  stats::TukeyHSD() 函数， 但在这里，我们使用 HSD.test() 可以得到分组信息，用于后面的作图。

这里仅以 VC 给药方式下，不同给药量之间的差异分析为例。

```{r fig.width=4}
library(dplyr)
library(agricolae)
data <- filter(ToothGrowth,supp=="VC")
model <- aov(len~dose, data = data)
group <- HSD.test(model,"dose",group = T)$groups
group_label <- data.frame(dose=rownames(group),group=group$groups,stringsAsFactors = F)
group_label <- data %>% group_by(dose) %>% 
  summarise(label_y = quantile(len)[[5]]) %>%
  mutate(dose = as.character(dose)) %>%
  left_join(group_label)

dose_level <- sort(as.numeric(unique(as.character(data$dose))))
data$dose <- factor(data$dose, levels = c(0.5,1,2))
group_label$dose <- factor(group_label$dose, levels = c(0.5,1,2))

ggplot(data,aes(dose,len)) + geom_boxplot() +
  geom_text(mapping = aes(dose,label_y,label=group),vjust=-0.5,data = group_label) +
  # 增加 ymax 的数值
  ylim(min(data$len),max(data$len)+0.1*(max(data$len)-min(data$len))) +
  theme_bw()
```

此处仅有3个不同处理。从图中可以得知，0.5,1,2分属3个不同的分组，这意味着它们两两之间都存在显著的差异（p.adj < 0.05）。

这种分析作图方式在 ANOVA 处理特别多的处理时会更好用。