---
title: DT软件包的使用
author: gaoch
date: '2020-02-17'
slug: library-DT
categories:
  - R
tags:
  - DT
---


# 基础用法

```{r}
library(DT)
datatable(iris)
```

在上面的表格中，搜索框提供了针对所有数据进行检索的功能，检索词可以是文本、数值或其它任意的数据项。检索结果实时显示，如果没有找到任何结果则显示为空白。

# 语法

`datatable` 的语法如下所示。


```{r eval=FALSE}
datatable(data, options = list(), class = "display",
    callback = JS("return table;"), rownames, colnames, container,
    caption = NULL, filter = c("none", "bottom", "top"), escape = TRUE,
    style = "default", width = NULL, height = NULL, elementId = NULL,
    fillContainer = getOption("DT.fillContainer", NULL),
    autoHideNavigation = getOption("DT.autoHideNavigation", NULL),
    selection = c("multiple", "single", "none"), extensions = list(),
    plugins = NULL, editable = FALSE)
```

## 样式和显示相关参数


- class：设置原始的类，类名来自于 default.css 或者 bootstrap.css

- style：默认仅支持 default 和 bootstrap 的 CSS 样式表

- rownames：是否显示行名，或者指定行名（向量或者一一对应的列表）

- colnames：是否显示列名，或者指定列名

- caption：表格的标题

- escape：是否转义 HTML 字符（默认为不转义）

bootstrap 样式的名称可以 [在此](http://getbootstrap.com/css/#tables)查询。

需要注意的是 DT 会自动矫正样式名称，使用下面的命令可以查看具体对应的样式。
此外，样式的实际显示效果与网站采用的基础CSS框架有很大关系，因此每个人运行下列代码得到的最终显示结果可能会有明显差别。

```{r}
DT:::DT2BSClass('display')
DT:::DT2BSClass(c('compact', 'cell-border'))
```

换一个样式看看。

```{r}
# 使用 bootstrap.css
datatable(iris, style = 'bootstrap', class = 'table-bordered')

```

再换一个样式看看，同时改变列名，显示caption。


```{r}
# 使用 default.css
datatable(head(iris), class = 'cell-border stripe', 
          colnames = c('Another Better Name' = 2, 'Yet Another Name' = 4),
          caption = 'Table 1: This is a simple caption for the table.')

```


当表格内容为 HTML 代码时，可以打开转义设置。

```{r}
m = matrix(c(
  '<b>Bold</b>', '<em>Emphasize</em>', '<a href="http://rstudio.com">RStudio</a>',
  '<a href="#" onclick="alert(\'Hello World\');">Hello</a>'
), 2)
colnames(m) = c('<span style="color:red">Column 1</span>', '<em>Column 2</em>')
datatable(m, escape = FALSE)
```



## 实时编辑

- editable：允许双击启用实时编辑。不仅可以接受逻辑值，还可以接受字符和列表（用于配置可编辑的区域）。

编辑可以分为客户端和服务端，在下面的编辑只能保留在客户端。

```{r}
DT::datatable(head(iris), editable = 'cell')
```


如果需要在服务端写入修改的结果，则需要配置服务端的响应（示例：https://yihui.shinyapps.io/DT-edit/）。

```{r}

```


## 过滤数据

- filter：支持实时过滤数据

不同的类型将会以不同的形式提供过滤选项。

  - 数字、时间、日期：显示为滑块，指定范围
  - 因子：显示为复选框
  - 文本：显示为文本输入
  
```{r}
d = data.frame(
  names = rownames(mtcars),
  date = as.Date('2015-03-23') + 1:32,
  time = as.POSIXct('2015-03-23 12:00:00', tz = 'UTC') + (1:32) * 5000,
  stringsAsFactors = FALSE
)
str(d)
datatable(d, filter = 'top', options = list(pageLength = 5))
```


## 指定显示框架

- container：可以将数据填入一个指定的 HTML 框架

```{r}
# a custom table container
sketch = htmltools::withTags(table(
  class = 'display',
  thead(
    tr(
      th(rowspan = 2, 'Species'),
      th(colspan = 2, 'Sepal'),
      th(colspan = 2, 'Petal')
    ),
    tr(
      lapply(rep(c('Length', 'Width'), 2), th)
    )
  )
))
print(sketch)
```

```{r}
# use rownames = FALSE here because we did not generate a cell for row names in
# the header, and the header only contains five columns
datatable(iris[1:20, c(5, 1:4)], container = sketch, rownames = FALSE)
```


## JS 回调函数

```{r}
# 初始化后显示第二页
datatable(head(iris, 30), callback = JS('table.page("next").draw(false);'))

```

