---
title: igraph matrices
author: gaoch
date: '2020-02-26'
slug: igraph-matrices
categories:
  - R
tags:
  - igraph
---

## 关联矩阵（incidence matrix）


我们生成的这个矩阵的原型是一个引证关系矩阵。
矩阵中的三行代表3篇文献，四列代表4篇引文。
1/2/3/4是在A/B/C前面发表的文献,A/B/C是后来发表的文献。
其中文献A引用了3/4，文献B引用了1/2/4，文献C引用了1/2/4。

```{r message=FALSE}
library(igraph)
library(Matrix)

set.seed(3)
m <- matrix(data = sample(0:1, 12, replace = TRUE),nrow = 3)
rownames(m) <- LETTERS[1:3]
colnames(m) <- 1:4
m
```

这样的一个引证关系，可以用下面的图表示。


在`bibliometrix::cocMatrix()` 中将这种矩阵称为共现矩阵，Co-occurrence Matrix。

```{r}
par(mar=c(1,1,1,1))

g1 <- graph_from_incidence_matrix(m,directed = TRUE,mode = "out") 
plot(g1)
```

上面的矩阵通过矩阵叉乘可以得到不同的邻接矩阵，用于生成新的网络。

## 矩阵和向量的计算

矩阵的点乘就是矩阵各个对应元素相乘, 这个时候要求两个矩阵必须同样大小。

https://blog.csdn.net/u013066730/article/details/57462299

矩阵的叉乘（乘法）就是矩阵A的第一行乘以矩阵B的第一列，各个元素对应相乘然后求和作为第一元素的值。
矩阵只有当左边矩阵的列数等于右边矩阵的行数时才可以相乘,
乘积矩阵的行数等于左边矩阵的行数,乘积矩阵的列数等于右边矩阵的列数。

向量的点乘和叉乘是矩阵算法的基础。

https://blog.csdn.net/dcrmg/article/details/52416832

向量的点乘,也叫向量的内积、数量积，对两个向量执行点乘运算，
就是对这两个向量对应位一一相乘之后求和的操作，点乘的结果是一个标量。

点乘的几何意义是可以用来表征或计算两个向量之间的夹角，以及在b向量在a向量方向上的投影。

两个向量的叉乘，又叫向量积、外积、叉积，叉乘的运算结果是一个向量而不是一个标量。并且两个向量的叉积与这两个向量组成的坐标平面垂直。

在 R 语言中，使用 `%*%` 计算矩阵的叉乘，而 `crossprod()` 和 `tcrossprod()` 函数对算法进行了优化。

此外，`crossprod()` 对计算过程也进行了变动，同一个矩阵的叉乘时不需要预先转置。

下面的三个个计算结果一样。

```{r}
m %*% t(m)
crossprod(t(m),t(m))
tcrossprod(m,m)
```

下面的两个结果也一样。

```{r}
t(m) %*% m
crossprod(m,m)
```


## 邻接矩阵（adjacency matrix）

```{r}
m2 <- crossprod(m,m)
m2
```

共被引（co-citation）是指当两篇（或多篇）文献同时被后来一篇（或多篇）论文所引用的关系，
同时引用这两篇论文的文献数目则称为共被引强度。
文献的共被引关系会随着时间的变化而变化。
通过对文献共被引网络的研究可以探究科学的发展和演进动态。


根据共被引的定义，文献1和2同时被B和C引用，二者具有共被引关系，共被引强度是2。
同理，文献3和4之间的共被引强度是1，
文献1和3的共被引强度是0，文献2和3的共被引强度是0；
文献2和4的共被引强度是2，文献1和4的共被引强度是2。


```{r}
g2 <- graph_from_adjacency_matrix(m2, mode = "undirected")
par(mar=c(1,1,1,1))
plot(g2,layout=layout_with_kk)
```

若文献A和文献B引用了相同的参考文献，则它们之间构成耦合关系（coupling）。
它们所包含相同参考文献的个数成为耦合强度。
如果两篇文献同时引用了1篇文献，则耦合度为1；若同时引用了3篇文献，则耦合度为3。
两篇文献拥有的共同参考文献越多，则其研究内容越相似。

耦合关系的邻接矩阵可以用转置后关联矩阵的叉乘来表示。


```{r}
m3 <- crossprod(t(m),t(m))
m3
```

文献B和C共同引用了1/2/4号文献，因此它们之间的耦合关系最强，数值为3。


```{r}
g3 <- graph_from_adjacency_matrix(m3, mode = "undirected")
par(mar=c(1,1,1,1))
plot(g3)
```

从文献耦合的概念上看，一个文献引用的参考文献越多，
那么它将有越多的机会与其它文献建立耦合关系。
为了消除这种影响，通常需要对原始数据使用 Jaccard 或 Salton 方法进行标准化处理，
来计算相对的耦合强度。

`bibliometrix::normalizeSimilarity()` 提供了3种方法来标准化耦合矩阵。

```{r}
method <- c("association", "jaccard", "inclusion","salton", "equivalence")
m3_list <- lapply(method, function(x){
  bibliometrix::normalizeSimilarity(m3,type = x)
})
names(m3_list) <- method
m3_list
```

标准化的邻接矩阵最大值都不超过1，因此在创建网络的时候要使用“`weighted = TRUE`”模式。
这样，矩阵的强度将会转变为边的属性。

```{r}
par(mfrow=c(2,3))
success <- lapply(seq_along(m3_list), function(x){
  par(mar=c(1,1,1,1))
  graph_from_adjacency_matrix(m3_list[[x]], mode = "undirected", weighted = TRUE) %>% 
    plot(main=method[[x]])
})
```

乍看上去，生成的网络是一样的，但事实上边的属性不一样。
如果我们把边的宽度映射到“weight”属性，则仍然可以发现文献B和C之间的耦合关系是最强的。

```{r}
par(mfrow=c(2,3))
success <- lapply(seq_along(m3_list), function(x){
  par(mar=c(1,1,1,1))
  g3_weighted <- graph_from_adjacency_matrix(m3_list[[x]], mode = "undirected", weighted = TRUE)
  E(g3_weighted)$width  <- edge.attributes(g3_weighted)$weight*5
  plot(g3_weighted, main=method[[x]])
})


```


对于耦合网络来说，图中的 loop 是没有意义的。可以使用 `igraph::simplify()` 来去掉。

```{r}
g4 <- simplify(g3, remove.multiple = FALSE, remove.loops = TRUE)
plot(g4)
```

